【裁判字號】    89,台上,2077
【裁判日期】    890420
【裁判案由】    違反麻醉藥品管理條例
【裁判全文】
最高法院刑事判決                              八十九年度台上字第二○七七號
    上訴人  台灣高等法院高雄分院檢察署檢察官
    被  告  甲○○
右上訴人因被告違反麻醉藥品管理條例案件，不服台灣高等法院高雄分院中華民國八
十七年二月十八日第二審判決（八十六年度上訴字第二四四○號，起訴案號：台灣高
雄地方法院檢察署八十五年度偵字第一一九六七號），提起上訴，本院判決如左：
    主  文
原判決撤銷，發回台灣高等法院高雄分院。
    理  由
本件原判決以公訴意旨略稱被告甲○○基於意圖營利之概括犯意，自民國八十五年五
月十日起至同年月十五日止，在高雄縣大樹鄉○○路四十號柯文明住處，以每包新台
幣一千元之代價，連續非法販賣化學合成麻醉藥品安非他命予柯文明三次，因認被告
涉犯麻醉藥品管理條例第十三條之一第二項第一款非法販賣化學合成麻醉藥品罪嫌。
經審理結果，以被告犯罪不能證明，因而撤銷第一審判決，改判諭知被告無罪，固非
無見。
惟查：按事實審法院對證據之判斷與事實之認定，除訴訟法已有明定之證據法則應遵
守外，得以本於生活經驗上認為確實之經驗法則，或理則上當然之論理法則為其準據
，倘事實證據之判斷欠缺其合理性或適合性，與事理顯有矛盾，即與經驗法則及論理
法則有所違背。原判決於理由記載柯文明於另一次警訊時供稱：……以前（安非他命
）皆向住鳥松鄉仁美村綽號叫黑仔購買；於第一審及原審改稱：不是向被告購買安非
他命，而是向綽號「達仔」購買的等情，據以判斷柯文明前後之指訴不一。但柯文明
於警訊時，已明白供稱其所吸食之安非他命是向興山村綽號叫「達仔」之甲○○所購
買等語（見第四四五號警卷第二頁）。於第一審亦供稱：「是向綽號達仔的甲○○購
得」等語（見第一審卷第三十六頁背面）柯文明所稱之「達仔」如同屬一人，則其於
警訊及嗣後之審理中所供，並無前後不一之情形。又柯文明另一次於警訊時供稱安非
他命皆向住鳥松鄉仁美村綽號叫黑仔購買云云，係其於八十六年一月十九日為高雄縣
警察局仁武分局仁美派出所查獲其吸食安非他命時所供（見第四十七號警卷第一頁背
面）；至其指證被告販賣安非他命係於八十五年五月十六日為同前分局大樹派出所查
獲其吸食安非他命時所供（見第四四五號警卷第二頁）。兩案件相隔有七月之久，能
否以後案之供述與前案供述不一，而作為不採取前案所供之判斷基礎，並非無疑。究
竟其前後供述不同之原因何在，其前後不同之供述，應以何者為真實，原判決並未進
一步調查釐清，遽以該證人前後供述不一，而摒棄其證言，即認被告未曾販賣安非他
命予柯文明，其證據力之判斷，難認適法。檢察官上訴意旨執以指摘原判決不當，非
無理由，應認有發回更審之原因。
據上論結，應依刑事訴訟法第三百九十七條、第四百零一條，判決如主文。
中      華      民      國    八十九    年      四      月     二十     日
                              最高法院刑事第八庭
                                  審判長法官  吳  雄  銘
                                        法官  池  啟  明
                                        法官  石  木  欽
                                        法官  郭  毓  洲
                                        法官  吳  三  龍
      右正本證明與原本無異
                                              書  記  官
中      華      民      國    八十九    年      四      月    二十四    日


司法院資訊處製作；財團法人民間司法改革基金會備份。
